【裁判字號】    98,審簡上,180
【裁判日期】    981012
【裁判案由】    詐欺
【裁判全文】
臺灣士林地方法院刑事判決           98年度審簡上字第180號
上  訴  人  臺灣士林地方法院檢察署檢察官
被      告  甲○○
上列上訴人因被告詐欺案件，不服本院於中華民國98年5 月27日
所為98年度簡字第102 號第一審刑事簡易判決（起訴書案號：臺
灣士林地方法院檢察署97年度偵字第14990 號），提起上訴，本
院管轄第二審之合議庭判決如下：
    主  文
上訴駁回。
    事實及理由
一、本案經本院審理結果，認第一審判決以被告甲○○，所為係
    犯刑法第30條第1 項、第339 條第1 項之幫助詐欺罪，而判
    處有期徒刑4 月，並諭知易科罰金之折算標準為新臺幣（下
    同）1000元折算1 日，認事用法及量刑均無不當，應予維持
    ，並引用第一審刑事簡易判決書記載之事實、證據及理由（
    如附件）外，並補充：被告於本院調查、審理時之自白（參
    本院民國98年8 月13日準備程序筆錄、98年9 月29日審判筆
    錄）。
二、檢察官上訴意旨略以：被告前已有2 次交付帳戶幫助詐欺之
    犯行，分別經法院判處有期徒刑4 月、6 月確定。屢再犯相
    同之犯行，助長詐騙集團犯罪，對本件之被害人亦未為適當
    之賠償，且為累犯，原審量刑實屬較輕，請將原判決撤銷等
    語。
三、按刑之量定及緩刑之宣告，係實體法上賦予法院得為自由裁
    量之事項，倘其未有逾越法律所規定之範圍，或濫用其權限
    ，即不得任意指摘為違法（最高法院75年臺上字第7033號判
    例意旨參照）。上訴意旨雖以被告本件量刑相較被告前2 次
    幫助詐欺之前科而指稱原審量刑過輕，然查被告前2 次幫助
    詐欺之犯行，被告均矢口否認犯罪，且幫助詐欺金額較本件
    高，而本件被告於原審審理時坦承犯行，被害人損失之金額
    僅為1 萬多元，且經原審發函通知被害人表示被告同意賠償
    其損失，惟迄至原審審判終結時，被害人均未能表示接受與
    否，致被告未能賠償被害人之損失之犯後態度，並斟酌本件
    被告已3 犯幫助詐欺，對社會正常交易安全所生之影響，前
    開被害人配合之情形、被告犯後之態度，暨本件犯罪所生之
    危害等情，而量處被告有期徒刑4 月，並諭知易科罰金之折
    算標準，經核量刑並無特別失出之處，檢察官仍執前詞提起
    上訴，並無理由，應予駁回。
四、據上論斷，應依刑事訴訟法第455 條之1 第1 項、第3 項、
    第368 條、第373 條，判決如主文。
五、本案經檢察官曾勁元到庭執行職務。
中    華    民    國    98    年    10    月    12    日
                    刑事第一庭審判長法  官  洪英花
                                    法  官  雷雯華
                                    法  官  王沛雷
以上正本證明與原本無異。
本件不得上訴。
                                    書記官  吳尚文
中    華    民    國    98    年    10    月    12    日
本案論罪科刑法條全文：
刑法第339條
意圖為自己或第三人不法之所有，以詐術使人將本人或第三人之
物交付者，處5 年以下有期徒刑、拘役或科或併科1 千元以下罰
金。
以前項方法得財產上不法之利益或使第三人得之者，亦同。
前二項之未遂犯罰之。


司法院資訊處製作；財團法人民間司法改革基金會備份。
